【裁判字號】    98,交抗,144
【裁判日期】    980401
【裁判案由】    聲明異議
【裁判全文】
臺灣高等法院高雄分院刑事裁定         98年度交抗字第144號
抗  告  人
即受處分人    甲○○
上列抗告人因違反道路交通管理處罰條例聲明異議案件，不服臺
灣高雄地方法院中華民國98年3 月9 日裁定（98年度交聲字第24
1 號），提起抗告，本院裁定如下：
    主  文
抗告駁回。
    理  由
一、本件經本院審理結果，認第一審裁定認事、用法均無違誤，
    應予維持，並引用第一審裁定之事實、理由及證據（如附件
    ）。
二、抗告意旨略以：兩位警員在原審法院所為之證言不實，難以
    令人甘服。為此提起抗告，請求撤銷原裁定，更為適法之裁
    定云云。
三、本院查：抗告人有違反道路交通管理處罰條例第33條第1 項
    第1 款規定「汽車行駛於高速公路行車速度超過規定之最高
    速限」之事實及證據，已經原審敘明抗告人於民國97年10月
    29日下午3 時40分許，駕駛車牌號碼240-KJ號營業貨運曳引
    車，行經國道一號高速公路北上路段142 公里處，因經警測
    得其行車速度為101 公里，超過規定之最高速限90公里達11
    公里，嗣為內政部警政署國道公路警察局第二警察隊造橋分
    隊警員雷射檢測採證，並以公警局交字第Z00000000 號舉發
    違反道路交通管理事件通知單逕行舉發之事實，有內政部警
    政署國道公路警察局舉發違反道路交通管理事件通知單、內
    政部警政署國道公路警察局第二警察隊97年12月3 日公警二
    交字第0970273188號函及經濟部標準檢驗局核發之雷射測速
    儀檢定合格證書各1 紙附卷可稽（見原審卷第10頁反面、8
    、48頁），並於原裁定論述採證之理由甚詳，抗告人認證人
    即舉發警員於原審之證言不實，不足採信云云，並未舉證以
    實其說，已難令人置信；且參酌證人即舉發警員陳啟明與抗
    告人並不相識，素無怨隙，苟非實情，自無須恣意誣攀抗告
    人之理，其於原審之證言，自堪採信。又證人陳啟明該日所
    使用之雷達測速儀器係經經濟部標準檢驗局檢定合格，有上
    開雷射測速儀檢定合格證書在卷可佐，該儀器既經檢驗合格
    ，且於舉發當時，尚在有效期限內，測速結果即屬可採，是
    抗告人徒托空言，否認違規云云，顯不足採。從而，抗告人
    仍執前詞否認違規，指摘原裁定採證論理不當，提起抗告，
    為無理由，應予駁回。
四、據上論結，應依道路交通案件處理辦法第26條、刑事訴訟法
    第412 條，裁定如主文。
中    華    民    國    98    年    4     月    1     日
            刑事第九庭    審判長法  官     莊秋桃
                                法  官     范惠瑩
                                法  官     裕斗
以上正本證明與原本無異。
本裁定不得抗告。
中    華    民    國    98    年    4     月    1     日
                              書 記 官     張宗芳
附件
臺灣高雄地方法院交通事件裁定         98年度交聲字第241號
原處分機關  高雄市政府交通局
異  議  人  甲○○
即受處分人
上列異議人即受處分人因違反道路交通管理處罰條例案件，對於
高雄市政府交通局交通事件裁決中心中華民國98年1 月5 日所為
之處分（原處分案號：高市交裁字第裁32-Z00000000號），聲明
異議，本院裁定如下：
    主  文
異議駁回。
    理  由
一、原處分意旨略以：異議人即受處分人甲○○（下簡稱異議人
    ）駕駛車牌號碼240-KJ號營業貨運曳引車於民國97年10月29
    日下午3 時40分許，在國道一號高速公路北上路段142 公里
    處，因測得車速為101 公里，超速11公里為內政部警政署國
    道公路警察局第二警察隊造橋分隊警員舉發，原處分機關乃
    依道路交通管理處罰條例第33條第1 項第1 款之規定，裁處
    罰鍰新臺幣（下同）3,500 元，並依道路交通管理處罰條例
    第63條第1 項第1 款規定，記違規點數1 點等語。
二、聲明異議意旨則以：異議人駕駛車牌號碼240- KJ 號營業貨
    運曳引車，於前揭時間行經前揭路段時，係行駛在外線車道
    ，車速僅88公里，當時中線車道有另一曳引車正在超車，速
    度已超過速限90公里，故警方所測得之超速車輛應係該車輛
    ，其所駕駛之上開曳引車並未違規超速行駛，原處分顯有違
    誤，爰依法聲明異議，請求撤銷原處分等語。
三、按汽車行駛於高速公路、快速公路或設站管制之道路，不遵
    使用限制、禁止、行車管制及管理事項之管制規則，而有行
    車速度超過規定之最高速限或低於規定之最低速限之行為者
    ，處汽車駕駛人3,000 元以上6,000 元以下罰鍰，並記違規
    點數1 點，道路交通管理處罰條例第33條第1 項第1 款、第
    63條第1 項，分別定有明文。
四、異議人駕駛前揭車輛於上開時、地行車速度達101 公里，超
    過規定之最高速限（即時速90公里）11公里之情形，業據舉
    發警員陳啟明到庭結證稱：當時伊是在國道北上車道142 公
    里處，執行超速取締勤務，當地聯結車速限是90公里，該地
    段的路況是右彎下坡路段，所以很容易超速，伊才在該處取
    締。當時伊看到遠方有聯結車行駛在中線車道，伊就對著中
    線車道的聯結車進行測速，測出速度為101 公里，接著伊就
    將該部車輛攔下，並將測速槍上面的速度給異議人看，異議
    人說他沒有超速，但伊能夠確認異議人所駕駛的曳引車就是
    行駛在中間車道的超速曳引車，因為伊從頭到尾都是用雷射
    測速槍鎖定同一輛曳引車，且測速槍只能針對一個目標進行
    測速，伊是在警車上面測速的，下車的時候，伊鎖定的聯結
    車還行駛在中線車道，它與另一台行駛在外線車道的聯結車
    相對位置並沒有改變，所以伊能夠確認究竟是哪一部曳引車
    超速等語明確（參本院卷第18頁、第19頁），而本院衡諸證
    人陳啟明與異議人並不相識，素無怨隙，苟非實情，自無須
    恣意誣攀之理，其上開所證自堪採信。又證人陳啟明該日所
    使用之雷達測速儀器係經經濟部標準局檢定合格，有檢定合
    格證書在卷可證（詳本院卷第47頁、第48頁），該儀器既經
    檢驗合格，且於舉發當時，尚在有效期限內，測速結果亦屬
    可採。
五、綜上所述，異議人確有前述超速違規駕車之行為甚明，異議
    人未提出相關證據，徒以前詞置辯，自難逕採，原處分機關
    依道路交通管理處罰條例第33條第1 項第1 款及第63條第1
    項第1 款規定，並參酌違反道路交通管理事件統一裁罰基準
    表，裁處異議人罰鍰3,500 元，並記違規點數1 點，經核於
    法並無不合。本件異議為無理由，應予駁回。
據上論斷，應依道路交通案件處理辦法第19條規定，裁定如主文
。
中    華    民    國    98    年    3     月    9     日
                  交通法庭  法  官  林揚奇
以上正本證明與原本無異。
如不服本裁定應於送達後5日內向本院提出抗告狀。
中    華    民    國    98    年    3     月    9     日
                            書記官  何明昌


司法院資訊處製作；財團法人民間司法改革基金會備份。
